# 是否应该出具验资报告

提问人：毛毛流浪者 时间：2010-10-20 09:15:28
chen大版主：您好！对一家正在改制的公司由于其出资存在瑕疵，为解决出资瑕疵，准备以现金替换无法办理权属过户手续的其他实物资产，现在的问题是置换完成后是否应该对置换进入的货币资金进行验资？现在律师说需要验资？有依据吗？如何出具验资报告？
谢谢了！

回答人：chenyiwei
回复 楼主 毛毛流浪者 的帖子关于出资方式的置换问题，本版面上有过一些讨论，你可以搜索一下。另外这个问题可能也与当地工商局的要求相关。 根据《公司注册资本登记管理规定》第 20 条规定：公司成立后，股东或者发起人作为出资的实物、知识产权、土地使用权及其他非货币财产的实际价额显著低于公司章程规定数额的，应当由交付该出资的股东或者发起人补交其差额。原出资中的实物、知识产权、土地使用权及其他非货币财产应当重新进行评估作价。公司实收资本应当进行重新验证并由验资机构出具验资证明。
第 21 条规定：公司成立后，公司登记机关发现公司涉嫌实收资本不实的，可以要求公司到指定的验资机构进行验证，并要求其在规定期限内提交验资证明。但这些规定都是公司根据登记机关的要求进行的验证，并未提及公司自身置换出资方式后进行的验资。